【裁判字號】    98,消債更,40
【裁判日期】    980420
【裁判案由】    聲請更生
【裁判全文】
臺灣基隆地方法院民事裁定            98年度消債更字第40號
債  務  人  甲○○
                        樓之1.
上列當事人聲請消費者債務清理事件，本院裁定如下：
    主  文
債務人甲○○自中華民國98年4月20日10時起開始更生程序。
命司法事務官進行本件更生程序。
    理  由
一、按法院開始更生程序之裁定，應載明其年、月、日、時，並
    即時發生效力；法院裁定開始更生或清算程序後，得命司法
    事務官進行更生或清算程序，必要時得選任律師、會計師或
    其他適當之自然人或法人一人為監督人或管理人；消費者債
    務清理條例第45條第1項、第16條第1項分別定有明文。
二、本件聲請意旨略以：債務人有不能清償債務情事，於消費者
    債務清理條例施行前，曾依中華民國銀行公會會員辦理消費
    金融無擔保債務協商機制與金融機構成立協商，約定每月償
    還新臺幣（下同）21,598元，而債務人於協商當時之薪資所
    得為30,000元，該協商金額雖高於債務人薪資扣除每月生活
    必要支出後所剩之可得支配金額，然因擔任油漆工之配偶願
    協助還款，故仍勉為正常還款。惟於民國（下同）96年11月
    因公司營運不佳造成債務人薪資減少為25,000元，且配偶之
    所得亦因大環境景氣之影響，減少為15,000元許，債務人加
    計配偶之收入總額僅約40,000元，扣除一家四口之生活必要
    支出後，實已無力繼續繳納上開協商還款金額，終於97年5
    月間毀棄協商之承諾。且債務人無擔保或無優先權之債務總
    額未逾新臺幣1,200萬元，復未經法院裁定開始清算程序或
    宣告破產云云。
三、經查：債務人所主張之上開事實，業據其提出財產及狀況說
    明書、債權人清冊、全國財產稅總歸戶財產查詢清單、聯合
    徵信中心當事人綜合信用報告、協議書暨無擔保債務還款計
    劃、綜合所得稅各類所得資料清單、金融機構存摺內頁明細
    影本、薪資袋、戶籍謄本、勞工保險被投保人投保資料明細
    、全民健康保險投保明細及費用支出單據等件為證，自堪信
    為真實。本院審酌債務人96年1月至9月之收入為33,000元，
    扣除依協商條件每月應清償之金額21,598元，僅餘11,402元
    ，已不足以維持債務人及其子女維持日常生活之所需，且債
    務人之配偶雖有工作，然其收入僅約數千元至18,800元等，
    非屬豐厚且相當不穩定，顯然亦無法持續協助債務人﹔再者
    ，債務人之收入自96年11月起，更驟降為24,067元，是以本
    件衡情應非債務人主觀上惡意不履行債務，實係客觀上收入
    不足之不可歸責於債務人之事由。此外，本件又查無債務人
    有消費者債務清理條例第6條第3項、第8條或第46條各款所
    定駁回更生聲請之事由存在，則債務人聲請更生，為有依據
    ，應予准許，並命司法事務官進行本件更生程序，爰裁定如
    主文。
中    華    民    國    98    年    4    月    20    日
                  民事庭法  官  王翠芬
以上正本係照原本作成。
本件裁定不得抗告。
本裁定已於中華民國98年4月20日10時整公告。
中    華    民    國    98    年    4    月    20    日
                        書記官  林建清


司法院資訊處製作；財團法人民間司法改革基金會備份。
